臺灣板橋地方法院民事裁定　　　　　　　　100年度破字第4號
聲　請　人　鄭心媛即博靚媒體行銷有限公司清算人
上列聲請人聲請宣告博靚媒體行銷有限公司破產事件，本院裁定
如下：
    主  文
聲請駁回。
聲請程序費用由聲請人負擔。
    理  由
一、按破產制度係就債務人於其經濟發生困難，而無法以其清償
    能力對全部債權人清償時，為期全部債權人能受公平地滿足
    其債權，而由法院參與其事，強制將債務人之全部財產依一
    定程序為變價及公平分配之一般執行程序，其目的在使全體
    債權人獲得平等滿足，故決定債務人是否有宣告破產實益之
    關鍵，即在於其全體債權人之債權是否得藉債務人聲請宣告
    破產而獲得公平的滿足。次按破產宣告時屬於破產人之一切
    財產，及將來行使之財產請求權；及破產宣告後，破產終結
    前，破產人所取得之財產，為破產財團。因破產財團之管理
    變價及分配所生之費用，及破產管理人之報酬，均為財團費
    用。財團費用及財團債務，應先於破產債權，隨時由破產人
    依破產法之規定清償之。破產宣告後，如破產財團之財產不
    敷清償財團費用及財團債務時，法院因破產管理人之聲請，
    應以裁定宣告破產終止，破產法第82條第1 項、第95條第1
    項第1 款、第3 款、第97條、第148 條分別定有明文。另監
    查人報酬之數額，依破產法第128 條準用同法第84條之規定
    ，由法院核定之。而監查人之報酬，屬因破產財團管理所生
    之費用，亦應適用上開破產法第95條第1 項第1 款之規定，
    是監查人之報酬，亦應與破產管理人之報酬先於破產債權而
    由破產財團支付之。又破產法第57條規定，債務人不能清償
    債務者，固得宣告破產，然依上開破產法第148 條規定之旨
    趣，如債務人之財產不敷清償破產財團費用及財團債務時，
    即應認無宣告破產之實益。破產程序，乃債務人無力對全體
    債權人清償債務時，由法院介入，強制將債務人之全部財產
    依一定程序為變價及分配，使全體債權人得以公平受償之程
    序，故債務人之財產如可預見不敷清償破產財團費用及財團
    債務，致使多數債權人之普通債權無法獲得公平滿足，即無
    宣告破產之實益，而如仍進行破產程序，顯與破產制度之本
    旨及目的有違，即不應准許。
二、本件聲請意旨略以：博靚媒體行銷有限公司（下稱博靚公司
    ）業經辦理解散登記在案，聲請人係博靚公司之清算人，就
    任後依公司法規定執行清算事務、檢查公司之財產情形，因
    博靚公司負債總額達新台幣（下同）12,415,639元，然資產
    僅51,658元，公司資產已不足清償負債，爰依公司法第113
    條準用同法第89條第1 項規定，聲請准予宣告博靚公司破產
    等語。
三、經查，依卷附聲請人所提出博靚公司截至100 年1 月20日止
    之債務總額為12,415,639元，而資產僅51,658元等情，有資
    產負債表、財產目錄、債權人清冊等件在卷可參，是聲請人
    主張博靚公司之資產顯不足清償其負債乙節，應可採信。而
    參酌目前宣告破產事件之司法實務，破產管理人之報酬至少
    約需50,000元，聲請人如宣告破產，至少應支出破產管理人
    之報酬5 萬元；另破產程序必須選任破產管理人、定申報債
    權期間、預定債權人會議期日及其應議事項公告之、召開債
    權人會議、關於破產債權之加入及其數額之爭議經法院裁定
    後，破產管理人應改編債權表，提出於債權人會議、預分配
    破產財團等程序，通常須2 年始能終結（司法院頒布之各級
    法院辦案期限實施要點第2 點規定，破產事件之辦案期限為
    2 年參照）。從而，博靚公司之剩餘財產既僅有資產51,658
    元，扣除破產管理人之報酬至少約需50,000元後，僅剩餘1,
    658 元，而博靚公司之資產總額51,658元中尚包含汽車1 輛
    （見財產目錄），當應執行變價及分配之程序，則所餘1,65
    8 元顯不足以支付變價及分配所生之費用，故博靚公司顯不
    敷支付破產法規定之財團費用，聲請人就博靚公司無從以破
    產程序清理債務，自無宣告博靚公司破產之實益，揆諸前揭
    說明，本件難認有進行破產程序之實益，聲請人聲請宣告博
    靚公司破產，應予駁回。
四、依破產法第5條、民事訴訟法第95條、第78條，裁定如主文
    。
中    華    民    國   100    年    2     月    11    日
                  民事第一庭    法  官  陳翠琪
以上正本係照原本作成
如對本裁定抗告須於裁定送達後10日內向本院提出抗告狀
中    華    民    國   100    年    2     月    11    日
                                書記官  簡曉君